臺灣新北地方法院刑事裁定
111年度撤緩字第221號
聲  請  人  臺灣新北地方檢察署檢察官
受  刑  人  賴俊霖



上列聲請人因受刑人違反毒品危害防制條例案件，聲請撤銷緩刑
之宣告（111年度執聲字第1316號），本院裁定如下：
    主  文
賴俊霖之緩刑宣告撤銷。
    理  由
一、聲請意旨略以：受刑人賴俊霖前因違反毒品危害防制條例案
    件，經本院以109年度訴字第1123號判處有期徒刑1年10月，
    緩刑5年，緩刑期內付保護管束，並應向檢察官指定之政府
    機關、政府機構、行政法人、社區或其他符合公益目的之機
    構或團體，提供180小時之義務勞務，而於民國110年4月24
    日確定在案，竟再犯妨害公務案，現由臺灣新北地方檢察署
    （下稱新北地檢署）110年度偵字第47825號偵查中，且多次
    未依規定報到，經新北地檢署告誡、訪視，均置之不理；另
    自110年4月至6月至111年6月皆未履行義務勞務。核其行為
    違反保安處分執行法第74條之2第1、2、4款及同法74條第2
    項第5款之規定，情節重大，足認原宣告之緩刑難收其預期
    效果，而有執行刑罰之必要，已合於保安處分執行法第74條
    之3第1項及第刑法75條之1第1項第4款所定得撤銷緩刑宣告
    之原因，爰依刑事訴訟法第476 條規定，聲請撤銷緩刑等語
    。
二、按「緩刑宣告，得斟酌情形，命犯罪行為人為下列各款事項
    ：一、…。五、向指定之政府機關、政府機構、行政法人、
    社區或其他符合公益目的之機構或團體，提供40小時以上24
    0小時以下之義務勞務。…。八、預防再犯所為之必要命令。
    」；「受緩刑之宣告而違反第74條第2項第1款至第8款所定
    負擔情節重大者，足認原宣告之緩刑難收其預期效果，而有
    執行刑罰之必要者，得撤銷其宣告」，刑法第74條第2項第5
    款、第8款、第75條之1第1項第4款分別定有明文。而所謂違
    反第74條第2項第l款至第8款所定負擔「情節重大」，應從
    受刑人自始是否真心願意接受緩刑所附之負擔，或於緩刑期
    間是否顯有履行負擔之可能而隱匿或處分其財產、故意不履
    行，或無正當事由拒絕履行或顯有逃匿之虞等情，考量受刑
    人未履行條件情形，依比例原則，綜合衡酌原宣告之緩刑是
    否難收預期之效，而有執行刑罰之必要，以決定是否撤銷該
    緩刑宣告。又緩刑宣告本為預測性裁判，以受刑人未來保持
    良好舉止作為假設基礎，此等預測本即有不確定性，法院賦
    予受刑人緩刑之處遇，係為使受刑人能在不受刑罰執行之前
    提下，於社會中本於自由意志對自己之生活負責，惟倘對法
    律上之義務有所忽視，甚或產生法敵對意識，即可認定原宣
    告之緩刑難收預期效果，而有執行刑罰之必要。
三、又受保護管束人在保護管束期間內，應服從檢察官及執行保
    護管束者之命令；且受保護管束人違反保安處分執行法第74
    條之2各款情形之一，情節重大者，檢察官得聲請撤銷保護
    管束或緩刑之宣告，保安處分執行法第74條之2第2款、第74
    條之3第1項亦規定甚詳。參諸保安處分執行法第74條之3規
    定及立法理由，檢察官聲請撤銷受保護管束人之緩刑宣告，
    係以「違反保護管束期間內應遵守之事項，情節重大」為要
    件，並需考量「保護管束處分是否已不能收效」，而上開規
    定之保安處分係對受處分人將來之危險性所為拘束其身體、
    自由之處置，以達教化之目的，緩刑中付保護管束，當屬保
    安處分之一種，其目的在監督受刑人緩刑中之行狀，期能繼
    續保持善行。倘檢察官認受保護管束人違反保護管束期間內
    應遵守之事項，其情節重大者，即得聲請法院撤銷緩刑之宣
    告，並由法院依職權本於合目的性之裁量，妥適審酌其未服
    從命令或違反負擔之情節是否重大，是否已難收其預期之效
    果，而確有執行刑罰之必要。又所謂情節重大，應指受保護
    管束人或受刑人顯非誠心服從命令或履行負擔，而有隱匿或
    處分其財產、故意不服從或不履行、無正當事由拒絕服從或
    履行，或顯有逃匿之虞等情事。
四、經查，受刑人賴俊霖前因違反毒品危害防制條例案件，經本院以109年度訴字第1123號判處有期徒刑1年10月，併諭知緩刑5年，緩刑期內付保護管束，並應向檢察官指定之政府機關、政府機構、行政法人、社區或其他符合公益目的之機構或團體，提供180小時之義務勞務，而於110年4月24日確定，緩刑期間自110年4月24日起至115年4月23日止，有臺灣高等法院被告前案紀錄表、上開刑事判決書各1份在卷可稽。嗣經新北地檢署檢察官以110年度執護字第748號、110年度執勞護字第157號，命受刑人應配合執行保護管束（期間自110年4月24日起至115年4月23日止），及應自110年4月24日起至112年4月23日止完成180小時義務勞務之履行，惟就保護管束部分，受刑人於110年9月8日、110年10月6日、110年12月1日、111年1月5日、111年2月18日、111年4月22日、111年5月20日經通知應到案執行保護管束均未遵期報到，亦未具狀請假，其間迭經新北地檢署檢察官多次發函督促報到，及觀護人去電了解狀況、至受刑人之住所訪視，均未獲置理；至義務勞務部分，受刑人經新北地檢署發函分別於111年2月16日、5月10日發函告誡應遵期到場履行義務勞務，惟受刑人迄今均未履行義務勞務等情，有新北地檢署110年9月14日新北檢錫輔110執護748字第1100084034號函、110年10月8日新北檢錫輔110執護748字第1100093543號函、110年12月6日新北檢錫輔110執護748字第1100115791號函、111年1月7日新北檢錫輔110執護748字第1119001961號函、111年2月22日新北檢錫輔110執護748字第1119018557號函、111年4月26日新北檢錫輔110執護748字第1119043552號函、111年5月24日新北檢增輔110執護748字第1119054611號函、111年2月16日新北檢錫輔110執護勞157字第1119015480號函、111年5月10日新北檢錫輔110執護勞157字第1119049051號函、上開告誡函之送達證書、新北地檢署執行保護管束情況訪視報告表、約談報告表、義務勞務受處分人預訂履行計畫申請書暨執行通知書等件在卷可按。是受刑人於緩刑付保護管束期間內，已多次未向新北地檢署報到並執行保護管束，屢經告誡仍置之不理，未見改善，堪認受刑人已違反保安處分執行法第74條之2第2款、第4款規定，本院衡酌緩刑宣告之旨，在於給予受刑人悔悟自新之機會，受刑人當知所珍惜，切實履行緩刑所附條件，然受刑人多次無正當理由拒不配合檢察官之執行指揮，未遵期向執行保護管束之新北地檢署觀護人報到，使檢察官及觀護人無從對其執行保護管束，足徵受刑人恣意、放任保護管束不顧，無視緩刑恩典，並無配合或服從保護管束命令之意，非如原宣告緩刑之確定判決所稱「知所警惕」，堪認受刑人違反保安處分執行法第74條之2第2款、第4款等應遵守事項情節重大。另受刑人應依緩刑條件於執行檢察官指定義務勞務履行期間（即110年4月24日至112年4月23日）履行180小時之義務勞務，惟迄今為止，受刑人均未履行，顯與受刑人應履行之時數180小時落差甚鉅，已違反上開本院確定判決依刑法第74條第2項第5款所定負擔，且情節確屬重大。又受刑人於緩刑期間更犯妨害公務案件，由新北地檢署以110年度偵字第47825號聲請簡易判決處刑，有上開前案紀錄表、聲請簡易判決處刑書各1份可查，是受刑人於保護管束期間內並未保持善良品行乙節，同堪認定。從而，本案依受刑人之具體情形，審酌緩刑制度之立法理由，依比例原則綜合衡酌，堪認原宣告之緩刑已難收其預期之效果，而有執行刑罰之必要，核與刑法第75條之1第1項第4款、保安處分執行法第74條之3第1項規定相符。是聲請人聲請撤銷受刑人上開緩刑宣告，為有理由，應予准許。
五、依刑事訴訟法第476條，保安處分執行法第74條之3第1項、
    刑法第75條之1第1項第4款，裁定如主文。
中　　華　　民　　國　　111 　年　　11　　月　　30　　日
                  刑事第七庭  法　官  劉思吟
上列正本證明與原本無異。
如不服本裁定應於裁定送達後五日內向本院提出抗告狀。
                              書記官  廖俐婷 
中　　華　　民　　國　　111 　年　　12　　月　　5 　　日